【裁判字號】    95,訴,216
【裁判日期】    950711
【裁判案由】    撤銷股東會決議
【裁判全文】
臺灣苗栗地方法院民事判決               95年度訴字第216號
原      告  乙○○
            甲○○
被      告  永享開發股份有限公司
法定代理人  丙○○
上列當事人間請求撤銷股東會決議事件，本院於民國95年6 月27
日言詞辯論終結，判決如下：
    主  文
被告於民國九十五年五月十三日股東會所為改選監察人之決議應
予撤銷。
訴訟費用由被告負擔。
    事實及理由
一、原告於起訴時僅以股東乙○○1 人為原告，嗣於本院審理中
    增列股東甲○○為原告，經核本件訟訟標的對於身為股東之
    原告2 人均須合一確定，且原告2 人對於被告起訴之基礎原
    因事實並無歧異，所援用之證據資料均屬相同，對被告之防
    禦及訴訟之終結亦無重大防礙，被告對原告此部分之追加亦
    無異議而為本案之言詞辯論，核與民事訴訟法第255 條第1
    項第2 款、第5 款、第7 款及第2 項之規定相符，本院認原
    告上開就當事人部分之追加應予准許，合先敘明。
二、原告主張：其為被告之股東，被告於民國95年5 月13日召開
    95年度股東常會，並未在開會通知書中列舉監察人改選之議
    程，卻於該次會議中逕行改選監察人，影響原有監察人之權
    益至鉅，阻礙公司業務之正常運作，顯然違背公司法第172
    條第5 項之規定，為此依同法第189 條規定，訴請撤銷被告
    上開部分之股東會決議等語，並聲明如主文所示。
三、被告法定代理人則表示：其對原告之主張沒有意見，上述監
    察人之改選程序確有瑕疵，願在1 個月內再次召開股東會予
    以補正等語，而認諾原告之主張。
四、得心證之理由：
    按股東常會之召集，應於20日前通知各股東，對於持有無記
    名股票者，應於30日前公告之；通知及公告應載明召集事由
    ；其通知經相對人同意者，得以電子方式為之；選任或解任
    董事、監察人、變更章程、公司解散、合併、分割或第185
    條第1 項各款之事項，應在召集事由中列舉，不得以臨時動
    議提出；股東會之召集程序或其決議方法，違反法令或章程
    時，股東得自決議之日起30日內，訴請法院撤銷其決議；公
    司法第172 條第1 、4 、5 項、第189 條分別定有明文。次
    按當事人於言詞辯論時為訴訟標的之捨棄或認諾者，應本於
    其捨棄或認諾為該當事人敗訴之判決，民事訴訟法第384 條
    亦有明文。又「上訴人既於言詞辯論時為訴訟標的之認諾，
    法院即應不調查被上訴人所主張為訴訟標的之法律關係是否
    果屬存在，而以認諾為該上訴人敗訴之判決基礎。」，最高
    法院45年台上字第31號判例意旨可資參照。查原告前揭主張
    ，業據其提出被告之股東常會開會通知書、股東會議事錄影
    本各1 份在卷可稽，被告法定代理人並於言詞辯論期日當庭
    表示認諾，揆諸上揭法條規定及判例意旨，本院無庸調查原
    告據以主張訴訟標的之法律關係是否果屬存在，應逕以被告
    之認諾，准許原告之請求，為被告敗訴之判決。
五、本件事證已臻明確，兩造所提其餘攻擊防禦方法及證據經審
    酌之後，核與判決結果不生影響，爰不一一論述，附此敘明
    。
六、訴訟費用負擔之依據：民事訴訟法第78條。
中    華    民    國    95    年    7     月    11    日
                  民事庭法  官  邱光吾
以上正本係照原本作成
如對本判決上訴，須於判決送達後20日內向本院提出上訴狀
中    華    民    國    95    年    7     月    11    日
                        書記官  葉燕蓉


司法院資訊處製作；財團法人民間司法改革基金會備份。
